【裁判字號】    89,易,3185
【裁判日期】    890831
【裁判案由】    違反著作權法
【裁判全文】
臺灣高雄地方法院刑事判決                        八十九年度易字第三一八五號
    公  訴  人  臺灣高雄地方法院檢察署檢察官
    被      告  甲○○
右列被告因違反著作權法案件，經檢察官提起公訴（八十九年度偵字第一一五一０號
），本院判決如左：
    主  文
甲○○共同以明知為侵害著作權之物，意圖營利而交付之方法侵害他人之著作權，處
有期徒刑參月，如易科罰金，以參佰元折算壹日。
扣案擅自重製之ＣＤ唱片伍片，沒收。
    事  實
一、甲○○明知不詳姓名綽號「阿財」之成年男子所有之「台語金曲排行榜」ＣＤ唱
    片，係擅自重製他人享有著作權歌曲之盜錄ＣＤ唱片，且該盜錄ＣＤ唱片中所錄
    製之「無你卡快活」「淡水的雨」二首歌曲係未經著作權人雅鸝有聲出版社同意
    所擅自重製之侵害著作權歌曲，竟與「阿財」基於意圖營利之共同犯意聯絡，於
    民國八十九年五月十九日二十一時許以每日一千元之代價受僱於「阿財」，而由
    「阿財」提供上開擅自重製之盜錄ＣＤ唱片，交由甲○○以每片新台幣（下同）
    一百元之顯低於合法ＣＤ唱片市價之價格，在高雄縣仁武鄉○○街之夜市攤位販
    賣而交付予不特定之人。嗣於同日二十二時三十分許，在上址為警當場查獲，並
    扣得「阿財」所有供與甲○○共同販賣用之上開盜錄ＣＤ唱片五片。
二、案經雅鸝有聲出版社代表人乙○○訴由高雄縣警察局仁武分局移送臺灣高雄地方
    法院檢察署檢察官偵查起訴。
    理  由
一、訊據被告甲○○坦承受僱於綽號「阿財」之人在右揭時地販賣而交付盜錄ＣＤ唱
    片之事實不諱，惟仍矢口否認犯行，辯稱：該ＣＤ唱片係綽號「阿財」之人所交
    付，其並不知是盜錄之ＣＤ唱片云云。經查：（一）、被告坦承部分之事實，核
    與告訴代理人王啟泓、賴慶安之指述相符，並有盜錄之ＣＤ唱片五片扣案可佐，
    此部分之事實足認屬實。（二）、被告雖辯稱不知所販賣者是盜錄之ＣＤ唱片云
    云，然查扣案之盜錄ＣＤ唱片五片，封面為影印之黑白封面，且該等ＣＤ均為以
    燒錄方式所盜拷，製作甚為粗糙，有扣案之盜錄ＣＤ唱片五片及公訴人之勘驗筆
    錄在卷足憑，以此ＣＤ唱片之外觀觀之，一般人均已可知係盜錄之ＣＤ唱片無誤
    ，被告自不得委稱不知情；再佐以被告自承係以每片一百元之低廉價格出售，顯
    與市面上合法之ＣＤ唱片每片約三百餘元之價格有異，更可佐其顯已知悉所販賣
    者係盜錄之ＣＤ唱片。綜上所述，被告所辯顯係卸責之詞，不足採信，其犯行，
    事證明確，洵堪認定。
二、核被告所為係犯著作權法第九十三條第三款、第八十七條第二款之明知為侵害著
    作權之物意圖營利而交付罪。被告與綽號「阿財」之不詳姓名成年男子間有犯意
    聯絡及行為分擔，為共同正犯。茲審酌被告犯後猶否認犯行，態度不佳，貪圖個
    人不法利益，即侵害他人智慧財產權，販售之數量並不多，前無犯罪前科，素行
    尚佳，及其犯罪之動機、目的等一切情狀，爰量處如主文所示之刑，並諭知如易
    科罰金之折算標準。扣案擅自重製之盜版ＣＤ唱片五片，係綽號「阿財」之人所
    有供與被告共同犯罪所用之物，業據被告供承在卷，應依刑法第三十八條第一項
    第二款之規定宣告沒收。
據上論斷，應依刑事訴訟法第二百九十九條第一項前段，著作權法第八十七條第二款
、第九十三條第三款，刑法第十一條前段、第二十八條、第三十八條第一項第二款，
罰金罰鍰提高標準條例第二條，判決如主文。
中華      民      國    八十九    年      八      月    三十一    日
                                  臺灣高雄地方法院刑事第一庭
                                      法  官  郭文通
右正本證明與原本無異。
如不服本判決，應於判決送達後十日內，向本院提出上訴狀。
                                      書記官  黃國忠
中      華      民      國    八十九    年      八      月    三十一    日
附錄本判決論罪科刑法條：
著作權法第八十七條第二款：
有下列情形之一者，除本法另有規定外，視為侵害著作權或製版權：
二、明知為侵害著作權或製版權之物，而散布或意圖散布而陳列或持有或意圖營利而
    交付者。
著作權法第九十三條第三款：
有下列情形之一者，處二年以下有期徒刑，得併科新臺幣十萬元以下罰金：
三、以第八十七條各款方法之一侵害他人之著作權者。


司法院資訊處製作；財團法人民間司法改革基金會備份。
